---
title: "Graficos"
output: html_document
---

```{r}
library(readxl)
Desempleo <- read_excel("Desempleo.xlsx", 
    sheet = "Hoja1")
View(Desempleo)
attach(Desempleo)
des<-ts(`Tasa de desempleo (%)`,frequency = 12, start=c(2001,01))
fechas=seq(as.Date("2001/1/1"), length.out = length(des), by="months")

ts.plot(`des`, main="Tasa de desempleo (%)")

```

## R Markdown
Plot
Comencemos con el comando plot, este comando ubica puntos en el plano cartesiano a partir de dos vectores.
Para empezar construya una secuencia (x) de número comenzando en 0,1 hasta 10. Ahora utilice el comando
log para hallar el logaritmo natura a cada elemento de la secuencia construida anteriormente y guarde bajo
el nombre (y). Finalmente, utilice el comando plot(x,y).

```{r}
x=seq(0.1,10,by=0.1)
y=log(x)
plot(x,y)
```

Ejercicio: Explore 'o', 'p'. ### main El comando main permite agregar el t'itulo a la gráfica

```{r}
plot(x,y, main = "logaritmo natural")
```


Para modificar las etiquetas de los ejes puede utilizar la opción xlab o ylab.


```{r}
plot(x,y, main = "logaritmo natural", xlab = "tiempo", ylab = "función")
```
color
Si se desea modificar el color la opción es col:
```{r}
plot(x,y, main = "logaritmo natural", xlab = "tiempo", ylab = "función", col = "blue")

```

boxplot
El comando boxplot construye un gráfico de cajas. Construya un vector con 100 números aleatorios con
distribución uniforme bajo el nombre de uniforme con el comando runif.

```{r}
uniforme=runif(1000)
boxplot(uniforme)

#Las opciones main, xlab, ylab y col también son utiles con el comando boxplot.

```

Dirección
Si el interés es un diagrama de caja horizontal el comando a utilizar es horizontal = T.

```{r}
boxplot(uniforme, horizontal = T)

```

Histograma
Un gráfico muy util es el histograma y el comando en R para construir uno es hist

```{r}
hist(uniforme)
```

Relativo o absoluto

Si lo que requiere es un histograma de frecuencias relativas la opción es freq = F

```{r}
hist(uniforme, freq = F)
# %
```


```{r}
### Numero de clases, Menor cantidad d barras
hist(uniforme, plot = T, nclass = 4)
```
#Cree dos vectores el primero a que se distribuye de forma normal estandar aâˆ¼N(0,1)y el segundo b que se distribuye de forma uniforme con bâˆ¼U(0,1)que contegan 1000 observaciones cada uno y luego genere el histograma de cada uno de los vectores.


```{r}
library(stats)
a <- rnorm(1000, mean=0, sd=1) #Vector normal estandar
hist(a, col = "green")
b <- runif(1000, min = 0, max = 1) #Vector uniforme
hist(b, col = "pink")
```



```{r}


```





















